【裁判字號】    97,易,1360
【裁判日期】    980123
【裁判案由】    毒品危害防制條例
【裁判全文】
臺灣高雄地方法院刑事判決              97年度易字第1360號
公  訴  人  臺灣高雄地方法院檢察署檢察官
被      告  乙○○
                    （現因另案於臺灣屏東監獄執行中）
上列被告因違反毒品危害防制條例案件，經檢察官聲請簡易判決
處刑（97年度偵字第9578號），本院高雄簡易庭認不應以簡易判
決處刑，改依通常程序審理後，被告於本院準備程序中為有罪陳
述，經聽取當事人意見，本院裁定依簡式審判程序審理，判決如
下：
    主  文
乙○○持有第二級毒品，累犯，處有期徒刑肆月，如易科罰金，
以新臺幣壹仟元折算壹日；減為有期徒刑貳月，如易科罰金，以
新臺幣壹仟元折算壹日。扣案之第二級毒品甲基安非他命壹包（
檢驗前淨重零點伍公克，檢驗後淨重零點公克）暨包
裝袋壹個，均沒收銷毀之。
    事  實
一、乙○○前於民國85年間因違反肅清煙毒條例案件，經本院以
    85年度訴字第1212號判決判處有期徒刑3 年4 月，因不服原
    判決提起上訴，由台灣高等法院高雄分院以85年度上訴字第
    1086號判決上訴駁回確定；另於86年間同因違反肅清煙毒條
    例案件，經本院以86年度訴字第889 號判決判處有期徒刑3
    年4 月，復因不服原判決提起上訴，亦由台灣高等法院高雄
    分院以86年度上訴第1818號判決上訴駁回確定。前揭2 罪經
    接續執行，初於89年9 月20日縮短刑期假釋出監，惟於假釋
    期間內更犯施用毒品案件，遂撤銷前開假釋，並接續執行前
    揭殘刑，於94年6 月3 日縮刑期滿執行完畢（構成累犯）。
二、詎乙○○仍未戒除毒癮，明知甲基安非他命業經公告列為毒
    品危害防治條例第2 條第2 項第1 款第二級毒品，不得非法
    持有，竟猶不知戒絕悔改，基於持有第二級毒品甲基安非他
    命之犯意，於96年2 月3 日之前1 週內某時，在高雄縣美濃
    鎮高雄客運車站附近，向真實姓名年籍不詳綽號「阿文」之
    成年男子，購買第二級毒品甲基安非他命1 小包（檢驗前淨
    重0.335 公克，檢驗後淨重0.333 公克），欲自行施用而持
    有之，惟未及施用，即於96年2 月3 日8 時許，在其位於高
    雄縣美濃鎮吉山26號住處為警持搜索票查獲，並扣得前開甲
    基安非他命1 小包物品，復經送驗後，檢驗結果呈甲基安非
    他命陽性反應，而查悉上情。
三、案經臺灣高雄地方法院檢察署檢察官自動檢舉偵辦並聲請簡
    易判決處刑。
    理  由
一、按本件被告乙○○所犯毒品危害防制條例第11條第2 項持有
    第二級毒品罪，係死刑、無期徒刑、最輕本刑為3 年以上有
    期徒刑以外之罪，其於準備程序中就前揭被訴事實為有罪之
    陳述，經依法告知簡式審判程序之旨，並聽取公訴人及被告
    之意見後，本院認無不得或不宜改依簡式審判程序進行之情
    形，爰依刑事訴訟法第273 條之1 第1 項規定，裁定進行簡
    式審判程序，又本件卷內之物證、書證等證據，依同法第27
    3 條之2 規定，不受第159 條第1 項關於傳聞法則規定之限
    制，依法均有證據能力，合先敘明。
二、訊據被告對於上揭持有第二級毒品甲基安非他命之事實，於
    本院審理時坦承不諱〔見本院97年度易字第1360號卷（下稱
    本院易卷）第26、27、34頁〕，而被告於96年2 月3 日18時
    50分為警持搜索票在被告上開住處扣得其所有之白色粉末物
    1 包係第二級毒品甲基安非他命，業經其供承在卷（見本院
    卷第26、27、34頁），且經送往高雄醫學大學附設中和紀念
    醫院，以薄層色層分析法 (TLC)及氣相層析質譜法 (GC-MS)
    方法檢驗結果，確呈第二級毒品甲基安非他命成分陽性反應
    ，此有該醫院97年6 月10日9706-17 號檢驗報告1 份附卷可
    稽（見97年度偵字第9578號偵查卷第33頁），而被告於96年
    2 月4 日為警採集之尿液，經送請台灣檢驗科技股份有限公
    司，以酵素免疫法 (EIA)及氣相層析質譜儀法 (GC/MS)方法
    檢驗結果，呈安非他命類陰性反應，此有該公司96年2 月8
    日報告編號KＺ000000000000號濫用藥物尿液檢驗報告及高雄
    縣政府警察局旗山分局毒品危害防制條例案件嫌犯代號與真
    實姓名對照表各1 份附卷可稽（見96年度毒偵字第3337號卷
    第16、17頁）；此外並有本院搜索票、高雄縣政府警察局旗
    山分局吉東派出所搜索扣押筆錄及扣押物品目錄表各1 份、
    扣案物品暨現場照片4 幀附卷可資佐證（見本院96年度聲搜
    字第238 號卷第10、13至16、18頁、97年度偵字第9578號偵
    查卷第13頁），應堪憑信，足徵被告前開非法持有第二級毒
    品甲基安非他命之自白核與事實相符，自可採為認定事實之
    證據。從而，本件事證明確，被告犯行洵堪認定，自應依法
    論科。
三、又按甲基安非他命係屬毒品危害防制條例第2 條第2 項第1
    、2 款所稱之第二級毒品，除法律另有規定者外，不得持有
    ，被告竟為預備非法施用之目的而持有之，核被告所為係觸
    犯毒品危害防制條例第11條第2 項之持有第二級毒品罪。又
    被告曾有如事實欄一所示之論罪科刑前科，有臺灣高等法院
    被告前案紀錄表1 份附卷可稽（見本院易卷第7 至12頁），
    其於前開有期徒刑執行完畢後5 年內，再故意犯本件有期徒
    刑以上之罪，為累犯，應依刑法第47條第1 項之規定加重其
    刑。爰審酌被告前因施用毒品經判刑執行完畢後，仍未能徹
    底戒絕吸毒惡習，再故意犯本件有期徒刑以上之上開罪行，
    顯見戒毒之意志不堅，惟念其犯後坦承犯行，態度良好，且
    持有之毒品係供自行施用乃屬自戕行為，尚無害及他人之虞
    及犯罪動機、目的、手段，暨被告原本否認涉案企圖推諉他
    人、並斟酌本件犯罪情節認檢察官求刑有期徒刑3 月略嫌過
    輕等一切情狀，量處如主文所示之刑，以資懲儆。又查被告
    犯罪行為時間，係在96年4 月24日以前，核符中華民國九十
    六年罪犯減刑條例第2 條第1 項第3 款規定，復查本案被告
    亦無依法不得減刑之情形，自應減其宣告刑二分之一如主文
    所示，併再諭知易科罰金之折算標準。至被告雖於偵查中有
    多次遭通緝、緝獲之情事，但均係於中華民國九十六年罪犯
    減刑條例於96年7 月16日施行前於另案經通緝，而在該條例
    施行前即遭緝獲，依據該條例第5 條規定及法律不溯既往原
    則，且審酌係為本案起訴前之他案通緝，核應無該條例第5
    條不得減刑規定之適用，自仍得邀上開減刑條例之寬典，附
    此敘明。
四、末按查獲之第二級毒品甲基安非他命，不問屬於犯人與否，
    沒收銷燬之，毒品危害防制條例第18條第1 項前段定有明文
    。查扣案之白色粉末物1 包，經送請高雄醫學大學附設中和
    紀念醫院檢驗結果，判定呈甲基安非他命成分陽性反應，業
    如前述，自應依毒品危害防制條例第18條第1 項前段之規定
    諭知沒收銷燬之，至前開第二級毒品甲基安非他命之包裝膠
    袋因包覆毒品，此有扣案物品照片2 幀附卷可稽（見97年度
    偵字第9578號偵查卷第13頁），其上顯留有該毒品之殘渣，
    衡情自難與之剝離，亦應將之同視為第二級毒品甲基安非他
    命整體之一部，均係違禁物，不論屬犯人所有與否，爰併依
    上開規定宣告沒收銷燬之，至於送鑑耗損之部分，既已滅失
    ，自無庸宣告沒收銷燬；惟扣案之塑膠吸管2 支則經本院送
    請上開醫院以上開方法檢驗結果，則均呈甲基安非他命陰性
    反應，此亦有該醫院97年12月30日0000-000、0000-000號檢
    驗報告1 紙附卷可稽（見本院卷第20頁），且雖為被告所有
    ，然係其父中風時服用藥物所用，並未用以施用甲基安非他
    命之情，亦經被告供承在卷（見本院易卷第25、27、34頁）
    ，本院審酌此一扣案物，既非屬第二級毒品，亦乏證據證明
    與本件被告犯罪有何關連，爰不予宣告沒收，附此敘明。
據上論斷，應依刑事訴訟法第273 條之1 第1 項、第284 條之1
、第299 條第1 項前段，毒品危害防制條例第11條第2 項、第18
條第1 項前段，刑法第11條、第47條第1 項、第41條第1 項前段
，刑法施行法第1 條之1 第1 項、第2 項前段，中華民國九十六
年罪犯減刑條例第2 條第1 項第3 款、第7 條判決如主文。
本案經檢察官甲○○到庭執行職務。
中    華    民    國    98    年    1     月    23    日
                  刑事第十七庭  法  官  林建鼎
以上正本證明與原本無異。
如不服本判決應於收受本判決後10日內向本院提出上訴書狀，並
應敘述具體理由，如未敘述上訴理由者，應於上訴期間屆滿後20
日內補提理由書狀於本院（均須按他造當事人之人數附繕本）「
切勿逕送上級法院」。
中    華    民    國    98    年    2     月    2     日
                                書記官  林秀敏
附錄論罪科刑法條：
毒品危害防制條例第11條第2 項：
持有第二級毒品者，處2 年以下有期徒刑、拘役或新台幣3 萬元
以下罰金。


司法院資訊處製作；財團法人民間司法改革基金會備份。
